【裁判字號】    97,簡上,42
【裁判日期】    970318
【裁判案由】    家暴傷害
【裁判全文】
臺灣嘉義地方法院刑事判決              97年度簡上字第42號
上  訴  人
即  被  告  甲○○
上列上訴人因家暴傷害案件，不服本院民國96年12月31日96年度
嘉簡字第2046號第一審簡易判決（聲請簡易判決處刑書案號：臺
灣嘉義地方法院檢察署96年度偵字第8819號），提起上訴，本院
管轄之第二審合議庭判決如下：
    主  文
原判決撤銷。
甲○○傷害人之身體，處拘役拾日，如易科罰金，以新臺幣壹仟
元折算壹日。
    事  實
一、甲○○與乙○○為夫妻，係家庭暴力防治法第3 條第1 款所
    定之家庭成員。甲○○於民國96年10月31日晚間11時許，在
    嘉義縣水上鄉水頭村151 號泰國餐廳前，因有事欲與乙○○
    商談但未獲置理，而與乙○○發生爭執，竟基於傷害人身體
    之故意，徒手拉扯乙○○之手臂，將乙○○推倒在地，並以
    腳踢乙○○之背部，致乙○○受有左上臂（聲請簡易判決處
    刑書誤載為左上臀）、右手肘、右膝蓋挫傷之傷害。
二、案經乙○○訴由嘉義縣警察局水上分局報請臺灣嘉義地方法
    院檢察署檢察官偵查後聲請簡易判決處刑。
    理  由
一、按被告以外之人於審判外之陳述，雖不符刑事訴訟法第159
    條之1 至第159 條之4 之規定，而經當事人於審判程序同意
    作為證據，法院審酌該言詞陳述或書面陳述作成時之情況，
    認為適當者，亦得為證據。當事人、代理人或辯護人於法院
    調查證據時，知有第159 條第1 項不得為證據之情形，而未
    於言詞辯論終結前聲明異議者，視為有前項之同意，刑事訴
    訟法第159 條之5 定有明文。查本件被告於言詞辯論終結前
    ，對於告訴人乙○○於警詢中之證述等下述本院採為認定犯
    罪事實依據之各項供述證據之證據能力，均未聲明異議，復
    經本院於審理時逐一提示予被告表示意見，本院審酌該等供
    述證據之取得過程並無瑕疵，與本案待證事實間復具有相當
    之關聯性，以之為本案證據並無不當，自得採為本件認定事
    實之基礎，合先敘明。
二、訊據被告甲○○對於上揭犯罪事實，於偵查及本院審理中自
    白不諱（見偵卷第7 頁、本院簡上卷第30頁），並有告訴人
    乙○○於警詢、偵訊中之證述（見警卷第4 至10頁、偵卷第
    8 頁），以及行政院國軍退除役官兵輔導委員會嘉義榮民醫
    院診斷證明書1 紙、現場及告訴人乙○○受傷照片4 張附卷
    可憑（見警卷第14至15頁、第17頁）。綜上堪認被告具任意
    性之自白與事實相符，其犯行堪以認定，應予依法論科。
三、核被告所為，係犯刑法第277 條第1 項之傷害罪。另被告與
    乙○○為夫妻，係屬家庭暴力防治法第3 條第1 款所定之家
    庭成員，被告故意對乙○○實施身體上不法侵害之家庭暴力
    行為，而成立刑法所定之傷害罪，亦屬家庭暴力防治法第2
    條第2 款所定之家庭暴力罪。
四、原審以被告罪證明確，因予論罪科刑，判處被告拘役20日，
    固非無見。惟查，被告提起上訴後，與告訴人乙○○調解成
    立，經告訴人當庭表明不追究被告之刑事責任，有本院97年
    2 月18日調解筆錄及準備程序筆錄在卷可稽（見本院簡上卷
    第15頁、第19頁）；被告上訴意旨以其業與告訴人調解成立
    ，認原審量刑過重，其有小孩及父母要照顧，不希望宣告緩
    刑，但請求改判較輕之刑度等語（見本院簡上卷第31頁），
    尚非無據；原審未及審酌上情，自應由本院予以撤銷改判。
    爰依被告之供述（見本院簡上卷第31頁）及其臺灣高等法院
    被告前案紀錄表，審酌：被告高中畢業之智識程度，從事塑
    膠粒工作，與父母親及小孩同住之生活狀況，前無刑事犯罪
    紀錄之素行，告訴人所受傷害程度，以及被告犯後坦承犯行
    ，並與告訴人調解成立，已見悔意等一切情狀，量處如主文
    第二項所示之刑，併諭知易科罰金之折算標準，以示懲儆。
據上論斷，應依刑事訴訟法第455 條之1 第1 項、第3 項、第
369 條第1 項前段、第364 條、第299 條第1 項前段，刑法第
277 條第1 項、第41條第1 項前段，刑法施行法第1 條之1 第1
項、第2 項前段，判決如主文。
本案經檢察官江金星到庭執行職務。
中    華    民    國    97    年    3    月    18    日
                  刑事第三庭  審判長法  官  陳仁智
                                    法  官  鄭雅文
                                    法  官  陳蒨儀
上列正本證明與原本無異。
本件不得上訴。
中    華    民    國    97    年    3     月    18    日
                                    書記官  楊國色
附錄本判決論罪法條：
中華民國刑法第277條第1項
傷害人之身體或健康者，處3 年以下有期徒刑、拘役或1 千元以
下罰金。


司法院資訊處製作；財團法人民間司法改革基金會備份。
